【裁判字號】    99,抗,32
【裁判日期】    990309
【裁判案由】    聲請再審
【裁判全文】
臺灣高等法院高雄分院刑事裁定            99年度抗字第32號
抗 告 人
即受刑人  甲○○
上列抗告人因聲請再審案件，不服臺灣高雄地方法院中華民國98
年12月28日所為駁回聲請再審之裁定（98年度聲再字第80號），
提起抗告，本院裁定如下：
    主  文
抗告駁回。
    理  由
一、本件抗告意旨略以：原確定判決之卷宗，不能因保存年限屆
    滿即予依法銷毀，而原卷宗既已銷毀，自應將抗告人之犯罪
    紀錄撤銷。本件當時之判決造成抗告人與先生離婚，亦使抗
    告人與子分離30年未曾見面。當年臺灣高雄地方法院68年度
    易字第2266號傷害案件之判決採信證人偽證之證詞，判處抗
    告人罪刑確定，實屬「司法迫害」。請審酌現存之電腦檔號
    ，予以就當時案發現場之隔間佈局、相關證人站立之位置與
    抗告人被控使用之掃帚長度，運用科學方法准予再審，以還
    抗告人清白、公道等語。
二、按聲請再審應以再審書狀，敘述理由，附具原判決之繕本及
    證據，提出於管轄法院為之，而管轄法院即為確定判決之原
    審級之法院，刑事訴訟法第426 條第1 項、第429 條分別定
    有明文。此為法定程式，如有違背者，法院自應依同法第43
    3 條規定，以裁定駁回其再審之聲請。且刑事訴訟法再審編
    並無準用同法第三編有關上訴之規定，對於不合法定程式之
    再審聲請並無應定期間先命其補正之規定，自難謂法院應先
    命為補正。此與司法院大法官會議釋字第306 號解釋所指，
    原審辯護人未表明以被告名義上訴者，法院應依法先定期間
    命為補正者，不能同語。此項聲請再審程式之欠缺，既非得
    補正，如確具有聲請再審之理由，只能另行依法聲請（最高
    法院71年臺抗字第337 號判例意旨參照）。
三、經查，本件抗告人因普通傷害案件，於民國68年9 月29日經
    原審以68年度易字第2266號判決判處有期徒刑3 月後，上訴
    於當時之上訴審管轄法院臺灣高等法院台南分院，嗣經該院
    於68年12月21日以68年度上易字第2045號判決駁回其上訴而
    告確定，此有臺灣高等法院被告前案紀錄表在卷可稽（見本
    院卷第8 頁，原審卷第7 頁亦同此記載）。是揆諸前揭規定
    ，抗告人若認本件確有再審事由，自應向原受理之二審法院
    提出。而當時臺灣高雄地方法院之第二審法院，固為臺灣高
    等法院台南分院，惟因本院之成立，其管轄區域有所變更，
    故原向臺灣高等法院台南分院提起上訴，嗣經該院判決確定
    之案件，其聲請再審，即應由繼受臺灣高等法院台南分院而
    管轄高雄地區之本院管轄之。又依檔案法第12條第4 項授權
    訂立之「機關檔案保存年限及銷毀辦法」第4 條、第5 條規
    定，而予以銷毀機關保存檔案，於法並無不合。茲查，本件
    抗告人誤以原審之68年度易字第2266號判決係確定判決，而
    以之向原審聲請再審，已有違誤，復又未檢附確定判決繕本
    ，此均顯與上開刑事訴訟法第426 條第1 項及第429 條之規
    定不符。從而，原審法院以抗告人未能提出確定判決繕本，
    復考量上開判決年代稍久，乃依職權向臺灣高雄地方法院檢
    察署調取該案卷宗，然該案卷宗業因保存年限屆滿，已經依
    「機關檔案保存年限及銷毀辦法」予以銷毀無從檢卷，因認
    抗告人聲請再審之程序違背規定，逕以裁定駁回之。經核其
    駁回再審聲請，雖未以聲請再審違背管轄法院程序規定為由
    ，固與上開規定未臻一致，然其結論與本院之認定尚無不同
    ，且均同以聲請再審之程序違背規定，駁回再審聲請，本院
    認並無撤銷之必要。抗告人仍執前詞提起抗告，指摘原裁定
    不當，尚非可採，其抗告為無理由，應予駁回。
四、據上論斷，應依刑事訴訟法第412 條，裁定如主文。
中    華    民    國    99    年    3     月    9     日
                    刑事第三庭  審判長法  官 莊崑山
                                      法  官 張意聰
                                      法  官 莊松泉
以上正本證明與原本無異。
本裁定不得再抗告。
中    華    民    國    99    年    3     月    9     日
                                      書記官 葉淑華

司法院資訊處製作；財團法人民間司法改革基金會備份。
